臺灣高等法院刑事判決　　　　　　　　　　　　　九十三年度上訴字第二三五二號
　　上　訴　人　台灣桃園地方法院檢察署檢察官
　　被　　　告　甲○○
右上訴人因被告違反毒品危害防制條例案件，不服臺灣桃園地方法院九十三年度訴字
第五九三號，中華民國九十三年六月十七日第一審判決（起訴案號：臺灣桃園地方法
院檢察署九十三年度毒偵字第二七七號）及移請併辦（九十三年度毒偵字第一二二八
號、九十三年度毒偵字第二六七四號），提起上訴，本院判決如左：
    主  文
原判決撤銷。
甲○○連續施用第一級毒品，處有期徒刑拾月。扣案海洛因壹包（海洛因量微無法秤
重）及海洛因殘渣袋只內所含海洛因成分（量微無法秤重），均沒收銷燬之。扣案
注射針筒貳支、海洛因殘渣袋（除其內殘留之海洛因成分外）只及用以盛裝前揭海
洛因之七星香菸空盒壹只均沒收。又連續施用第二級毒品，處有期徒刑伍月。扣案玻
璃球吸食器壹組沒收。應執行有期徒刑壹年貳月。扣案海洛因壹包（海洛因量微無法
秤重）及海洛因殘渣袋只（量微無法秤重），均沒收銷燬之。扣案注射針筒貳支、
海洛因殘渣袋（除其內殘留之海洛因成分外）只、用以盛裝前揭海洛因之七星香菸
空盒壹只及玻璃球吸食器壹組，均沒收。
    事  實
一、甲○○前因施用毒品案件，經觀察、勒戒後，認有繼續施用毒品之傾向，經本院
    於民國八十八年十二月二十一日以八十八年度毒聲字第七七五六號裁定令入戒治
    處所施以強制戒治一年，嗣於九十一年二月二十二日強制戒治期滿出所，並經臺
    灣桃園地方法院檢察署檢察官於九十一年三月二十日以九十一年度戒偵字第二０
    三號為不起訴處分確定。詎甲○○竟於五年內復基於施用第一級毒品海洛因之概
    括犯意，連續自九十一年三月二十一日起，連續多次在桃園縣桃園市○○○路○
    段一八七之三號四樓居所內，以將海洛因置入注射針筒內注射之方式，施用第一
    級毒品海洛因。嗣於九十二年九月二十九日下午某時許，在上址居所施用第一級
    毒品海洛因後，於九十二年九月三十日下午四時五十分許，在其上址居所內為警
    查獲，並扣得甲○○所有之海洛因一包（海洛因量微無法秤重）、海洛因殘渣袋
    三只、注射針筒一支、玻璃球吸食器一組及用以盛裝前揭海洛因之七星香菸空盒
    一只等物。惟甲○○仍續承上概括之犯意，又於九十三年三月八日下午，在桃園
    市○○路之天橋下，以同一方式施用施用第一級毒品海洛因一次，而於九十三年
    三月八日下午十時三十分許，在桃園縣龜山鄉○○路旁為警查獲，並扣得甲○○
    所有供施用海洛因使用之注射針筒一支。及於九十三年三月九日，在上開桃園縣
    桃園市○○○路○段一八七之三號四樓居所內，以相同方式施用海洛因一次。於
    九十三年三月十日因犯搶奪案件被羈押於桃園看守所時，經驗尿結果，發現有嗎
    啡毒品反應。
二、甲○○另基於施用第二級毒品安非他命之概括犯意，自九十一年三月二十一日起
    ，連續多次在桃園縣桃園市○○○路○段一八七之三號四樓居所內，施用安非他
    命。嗣於九十二年九月二十九日下午某時許，在上址居所內施用安非他命一次後
    ，於九十二年九月三十日下午四時五十分許，在其上址居所內為警查獲，並扣得
    甲○○所有之供施用安非他命使用之玻璃球吸食器一組，惟甲○○仍續承上概括
    之犯意，又於九十三年三月七日下午某時，在其友人位於桃園縣龜山鄉某處之住
    處內，以其所有之玻璃球吸食器施用安非他命一次。於九十三年三月九日，在上
    述桃園縣桃園市○○○路○段一八七之三號四樓居所內，以上述方式施用安非他
    命一次。嗣於九十三年三月十日因犯搶奪案件被羈押於桃園看守所時，經驗尿結
    果，發現有安非他命反應。
二、案經桃園縣警察局移送臺灣桃園地方法院檢察署檢察官偵查起訴及移送併案審理
    。
    理  由
一、右揭犯罪事實，業經被告甲○○於偵查及原審審理中坦承不諱。於本院審理時被
    告除辯稱伊不知於前次出所之後何時起又開始施用毒品之外，餘均坦承不諱。關
    於被告於九十一年二月二十二日強制戒治期滿出所之後，自翌日起即開始施用第
    一級毒品及第二級毒品等情，業據被告於偵查時坦承不諱（見九十三年度偵字第
    二六七四號偵查卷第二十二頁），被告於本院審理時辯稱伊不知出所之後何日起
    開始施用毒品云云，顯係事後避就卸責之詞，不足採信。又被告於前揭三次被查
    獲時，經警採其尿液送驗，結果均呈嗎啡及安非他命陽性反應，此有桃園縣衛生
    局不法藥物尿液檢定書二紙及台灣檢驗科技股份有限公司尿液鑑定書一份附卷可
    稽，並有搜索扣押筆錄暨扣押物品目錄表二份、現場照片六幀（參九十二年度毒
    偵字第三０四一號卷宗第二四至二六頁）附卷可佐。另扣案之白色粉末一包（九
    十二年度保管字第五二０五號編號四），經送法務部調查局鑑定結果確認，含有
    第一級毒品海洛因成分，因海洛因量微無法秤重（空包裝重零點一九公克），此
    有法務部調查局鑑定通知書一紙在卷可稽，復有被告所有供施用毒品之注射針筒
    二支、玻璃球吸食器一組、海洛因殘渣袋三只及用以盛裝前揭海洛因之七星香菸
    空盒一只等物扣案可佐。被告之犯行堪以認定，
二、本案被告曾因施用毒品案件，經觀察、勒戒後，認有繼續施用毒品之傾向，經原
    審於八十八年十二月二十一日以八十八年度毒聲字第七七五六號裁定令入戒治處
    所施以強制戒治一年，嗣於九十一年二月二十一日強制戒治期滿，並經臺灣桃園
    地方法院檢察署檢察官於九十一年三月二十日以九十一年度戒偵字第二０三號為
    不起訴處分確定（第一次施用）乙節，此有本院被告全國前案紀錄表、臺灣桃園
    地方法院檢察署前案資料查註紀錄表及臺灣桃園地方法院檢察署九十一年度戒偵
    字第二０三號不起訴處分書各一份在卷可按。依上開說明，被告係於觀察、勒戒
    執行完畢釋放後，五年內再犯毒品危害防制條例第十條第一項之罪，依毒品危害
    防制條例第二十三條第二項規定，應依法起訴。檢察官予以起訴及移請併辦，即
    無不合。綜此，本案事證明確，被告犯行洵堪認定，應予依法論科。
三、核被告甲○○所為，係犯毒品危害防制條例第十條第一項之施用第一級毒品海洛
    因罪及同條第二項之施用第二級毒品安非他命罪。其各別持有第一級毒品及第二
    級毒品之低度行為，為其各別施用第一級毒品及第二級毒品之高度行為所吸收，
    均不另論罪。被告先後二次施用海洛因及先後二次施用安非他命之犯行，各時間
    緊接，方法相同，觸犯構成要件相同之罪名，顯係基於概括犯意為之，各為連續
    犯，各應依刑法第五十六條規定論以一罪，並均加重其刑。又被告所犯上開二罪
    ，犯意各別，罪名不同，應予分論併罰。公訴人雖僅就被告所涉於九十二年九月
    三十日採尿前回溯二十六小時及九十六小時期間內某刻（即被告自白之九十二年
    九月二十九日下午某時）之施用海洛因、安非他命犯行部分提起公訴，然檢察官
    就犯罪事實一部起訴者，其效力及於全部，本件被告經檢察官移送併案審理之施
    用海洛因、安非他命之犯罪事實，與前揭論罪科刑之部分，有連續犯之裁判上一
    罪關係，依審判不可分原則，為起訴效力所及，本院自應就此部分犯行併予審理
    之。至於併辦意旨所指被告自九十一年二月二十三日起至九十一年三月二十日止
    亦連續施用第一級毒品海洛因及第二級毒品安非他命乙節，查被告前因施用毒品
    案件，經觀察、勒戒後，認有繼續施用毒品之傾向，經原審法院於八十八年十二
    月二十一日以八十八年度毒聲字第七七五六號裁定令入戒治處所施以強制戒治一
    年，嗣於九十一年二月二十一日強制戒治期滿，並經臺灣桃園地方法院檢察署檢
    察官於九十一年三月二十日以九十一年度戒偵字第二０三號為不起訴處分確定。
    此有本院被告全國前案紀錄簡覆表一份在卷可稽，故併辦意旨所指該部分犯行業
    為不起訴處分效力所及，因該部分係移請併辦，並未經起訴，自應由檢察官另行
    處理，併予敘明。
四、原審認被告罪證明確，予以論罪科刑，固非無見。惟查被告於九十一年三月二十
    一日起至九十二年九月二十八日為止及於九十三年三月九日連續施用第一級毒品
    海洛因及第二級毒品安非他命之犯行部分，與起訴部分有連續犯裁判上一罪關係
    ，為起訴效力所及，原審未及併予審理，尚有未當，檢察官據此提起上訴，其上
    訴為有理由，爰由本院將原判決撤銷改判，並審酌被告犯罪之目的、動機、手段
    、前有施用毒品之素行、猶不知警惕，屢被查獲復行再犯，處刑不宜寬縱，以及
    被告之品行、智識程度、犯罪所生損害及被告犯罪後坦承不諱之態度等一切情狀
    ，各量處如主文第二項所示之刑，並定其應執行之刑，以示懲儆。
五、扣案海洛因一包（海洛因量微無法秤重）及扣案海洛因殘渣袋三只內殘留之海洛
    因成分（量微無法秤重），係本案查獲之毒品，屬違禁物，應依毒品危害防制條
    例第十八條第一項前段規定，沒收銷燬之。另扣案玻璃球吸食器一組、注射針筒
    二支、海洛因殘渣袋（除其內殘留之海洛因成分外）三只及用以盛裝前揭海洛因
    之七星香菸空盒一只等物，均為被告所有，其中玻璃球吸食器一組係用以施用安
    非他命所使用，其餘係用以施用海洛因所用之物，業據被告供承在卷，應依刑法
    第三十八條第一項第二款規定宣告沒收之。
據上論斷，應依刑事訴訟法第三百六十九條第一項前段、第三百六十四條、第二百九
十九條第一項前段，毒品危害防制條例第十條第一項、第二項、第十八條第一項前段
，刑法第十一條前段、第五十六條、第五十一條第五款、第三十八條第一項第二款，
判決如主文。
本案經檢察官陳文禮到庭執行職務。
中　　　華　　　民　　　國　　九十三　　年　　　十　　　月　　　七　　　日
                              臺灣高等法院刑事第十七庭
                                  審判長法  官  陳  正  雄
                                        法  官  許  宗  和
                                        法  官  許  錦  印
右正本證明與原本無異。
施用第一級毒部部分如不服本判決應於收受送達後十日內向本院提出上訴書狀，其未
敘述上訴之理由者並得於提起上訴後十日內向本院補提理由書（均須按他造當事人之
人數附繕本）。
其餘不得上訴。
                                        書記官  楊  妙  恩
中　　　華　　　民　　　國　　九十三　　年　　　十　　　月　　 十三 　　日
附錄本案論罪科刑法條全文：
毒品危害防制條例第十條第一項、第二項：
施用第一級毒品者，處六月以上五年以下有期徒刑。
施用第二級毒品者，處三年以下有期徒刑。
